---
output:
  word_document: default
  html_document: default
  pdf_document: default
---

```{r, include=F}
source(here::here("code", "pkg.r"))
source(here::here("code", "datos.r"))
source(here::here("code", "fun1.r"))

knitr::opts_chunk$set(
  results = 'asis', 
  echo = F, 
  include = F
)

```

Para la transformacion de datos se tiene en cuenta lo siguiente:

- Si se hace la transformaacion de forma de la variable satisfaccion [1-4] = 0 y [5-10] = 1, se tiene muy pocas observaciones para el primer caso
- Para tratar de correguir eso se convirtio de la siguiente manera satisfaccion [1-5] = 0 y [6-10] = 1

# Modelo

```{r}
options(scipen=999)

round_df <- function(x, digits) {
    # round all numeric variables
    # x: data frame 
    # digits: number of digits to round
    numeric_columns <- sapply(x, mode) == 'numeric'
    x[numeric_columns] <-  round(x[numeric_columns], digits)
    x
}

df %>% 
  count(Distrito)
```



```{r}
head(df)
df2 <- df %>% 
  mutate(satisfaccion = case_when(satisfaccion <  6 ~ 0, 
                                  satisfaccion >= 6 ~ 1), 
         total_gasto = gasto_alimentos + gasto_vestido + gasto_diversion + gasto_edu + gasto_salud + gasto_transpor, 
         ingreso_familiar = replace_na(ingreso_familiar, 1),
         ingreso_familiar = case_when(ingreso_familiar == 0 ~ 1, TRUE ~ ingreso_familiar),
         log_ingreso_familiar = log(ingreso_familiar),
         log_gasto = log(case_when(total_gasto == 0~1, TRUE ~ total_gasto))
         ) %>% 
  select(!c(id, lugar_n, Distrito, zona, distrito, contains("gasto_")))
df2 %>% glimpse()
df2 %>% 
  ggplot() + 
  aes(ingreso_familiar,satisfaccion ) + geom_point() +
  geom_smooth(method = "glm", 
    method.args = list(family = "binomial"), 
    se = FALSE)
```

```{r}
names(df2)
```

## Logit 

- Por el criterio de AIC es mejor usar el Logit

```{r}
forma <- "logit"
```




```{r}
library(broom)
library(kableExtra)

mo <- satisfaccion ~ . #sentimiento_serguridad + servicio_agua + servicio_desague + servicio_electricidad + covid_muerte + idiomas

esti1 <- glm(mo,
  data = df2, binomial(link = forma))
esti1 %>% 
  tidy %>% 
  round_df(3) %>% 
  arrange(p.value)
esti1 %>% 
  glance()

esti1 %>% summary
```

```{r, include=T}
mo1 <- satisfaccion ~ sentimiento_serguridad + covid_prueba + covid_depresion + servicio_desague  + idiomas + ingreso_familiar + cal_servicio_basura + cal_servicio_seguridad +#covid_muerte + 
  servicio_telefono + servicio_internet + 
  #cal_servicio_internet + 
  cal_servicio_electricidad + #servicio_agua + 
  #covid_internados + 
  f_hombre + f_mujer + ingreso_familiar + #tiempo_via_principal + 
  alr_auxilio_rap + covid_tratar + vivienda_pisos + alr_parques_recreativas + alr_auxilio_rap  + log_gasto
  #f_menor18, tiemmpo_via_principal, servicio agau acalidad covid (internados y muerte), 

mo2 <- satisfaccion ~ sentimiento_serguridad + covid_prueba + covid_depresion + servicio_desague  + idiomas + ingreso_familiar + cal_servicio_basura + cal_servicio_seguridad +#covid_muerte + 
  servicio_telefono + servicio_internet + 
  #cal_servicio_internet + 
  cal_servicio_electricidad + #servicio_agua + 
  #covid_internados + 
  f_hombre + f_mujer + ingreso_familiar + #tiempo_via_principal + 
  alr_auxilio_rap + covid_tratar + vivienda_pisos + alr_parques_recreativas + alr_auxilio_rap  
  


modelo1 <- glm(mo1, data = df2, binomial(link = forma)) 
modelo2 <- glm(mo2, data = df2, binomial(link = forma)) 

stargazer::stargazer(modelo1, modelo2, no.space = T, header = F)

```



- En cambio agua (servicio y calidad no son significativos)
- Ingreso familiar como logaritmo no es significativa y provoca que otras variables no sean significativas
- Gasto total, no es significativo, pero si se toma logaritmo si lo es, esta ultima inclusion al modelo provoca que las variables servicio de internet y el numero de pisos de la vivienda no sean significativas al 5%

\newpage

## Probit 

```{r}
forma <- "probit"
```


Modelo con todas las variables


```{r}
library(broom)
library(kableExtra)

mo <- satisfaccion ~ . #sentimiento_serguridad + servicio_agua + servicio_desague + servicio_electricidad + covid_muerte + idiomas

esti1 <- glm(mo,
  data = df2, binomial(link = forma))
esti1 %>% 
  tidy %>% 
  round_df(3) %>% 
  arrange(p.value)
esti1 %>% 
  glance()

esti1 %>% summary
```

```{r, include=T}
mo1 <- satisfaccion ~ sentimiento_serguridad + covid_muerte + covid_depresion + servicio_desague  + idiomas + ingreso_familiar + cal_servicio_basura + cal_servicio_seguridad +#covid_muerte + 
  servicio_telefono + servicio_internet + 
  #cal_servicio_internet + 
  cal_servicio_electricidad + #servicio_agua + 
  #covid_internados + 
  f_hombre + f_mujer + ingreso_familiar + #tiempo_via_principal + 
  alr_auxilio_rap + covid_tratar + vivienda_pisos + alr_parques_recreativas + alr_auxilio_rap  + log_gasto
  #f_menor18, tiemmpo_via_principal, servicio agau acalidad covid (internados y muerte), 

mo2 <- satisfaccion ~ sentimiento_serguridad + covid_muerte + covid_depresion + servicio_desague  + idiomas + ingreso_familiar + cal_servicio_basura + cal_servicio_seguridad +#covid_muerte + 
  servicio_telefono + servicio_internet + 
  #cal_servicio_internet + 
  cal_servicio_electricidad + #servicio_agua + 
  #covid_internados + 
  f_hombre + f_mujer + ingreso_familiar + #tiempo_via_principal + 
  alr_auxilio_rap + covid_tratar + vivienda_pisos + alr_parques_recreativas + alr_auxilio_rap  
  


modelo1 <- glm(mo1, data = df2, binomial(link = forma)) 
modelo2 <- glm(mo2, data = df2, binomial(link = forma)) 

stargazer::stargazer(modelo1, modelo2, no.space = T, header = F)

```

Las mismas variables son significativas para un modelo probit

## Modelos para los 3 distritos


```{r}
moi_filter <- function(df, var){
  df %>% 
    mutate(satisfaccion = case_when(satisfaccion <  6 ~ 0, 
                                  satisfaccion >= 6 ~ 1), 
         total_gasto = gasto_alimentos + gasto_vestido + gasto_diversion + gasto_edu + gasto_salud + gasto_transpor, 
         ingreso_familiar = replace_na(ingreso_familiar, 1),
         ingreso_familiar = case_when(ingreso_familiar == 0 ~ 1, TRUE ~ ingreso_familiar),
         log_ingreso_familiar = log(ingreso_familiar),
         log_gasto = log(case_when(total_gasto == 0~1, TRUE ~ total_gasto))
         ) %>% 
    filter(Distrito == case_when(var == "h" ~ "Huancayo",
                                 var == "c" ~ "Chilca", 
                                 var == "t" ~ "El Tambo"))
}

chilca <- df %>% 
  moi_filter(var = "c")

tambo <- df %>% 
  moi_filter("t")
hyo <- df %>% 
  moi_filter("h")
names(df)
```

```{r}
model_chi <- satisfaccion ~ sentimiento_serguridad  + covid_desempleo +  servicio_agua + servicio_desague + 
   cal_servicio_mant_parq + alr_calles_pavimentadas +  cal_servicio_telefono +
   alr_parques_recreativas + alr_auxilio_rap  +
   f_mujer +jefe_ocu + idiomas
chi_1 <- glm(model_chi, data = chilca, binomial(link = "logit")) 
```

```{r}
names(df)
```

```{r}
model_tam <- satisfaccion ~ sentimiento_serguridad+covid_sintomas   +  covid_depresion+cal_servicio_desague+ 
   cal_servicio_mant_parq + cal_servicio_electricidad+ servicio_desague   + muni_recojo_basura + f_hombre+jefe_ocu +  hogar_ingresos_cuantos  + genero
tam_1 <- glm(model_tam, data = tambo, binomial(link = "logit")) 
```

```{r}
names(df)
```


```{r}
model_hyo <- satisfaccion ~ sentimiento_serguridad + covid_positivo + covid_depresion +  servicio_agua + cal_servicio_telefono + 
  cal_servicio_desague + muni_recojo_basura  + alr_calles_pavimentadas + alr_auxilio_rap +  total_gasto+f_menor18 

hyo_1 <- glm(model_hyo, data = hyo, binomial(link = "logit")) 
```

Por el Criterio de AIC, el modelo elegido es el de tipo Logit.

```{r, include=T}
stargazer::stargazer(hyo_1, chi_1, tam_1, no.space = T,  column.labels = c("Huancayo", "Chilca", "El Tambo"), single.row = T, title = "Modelos Logit", type = "html")
```


```{r}
library(memisc)
```

```{r,include=T}
mtable(hyo_1,summary.stats=c("Deviance","N"))
```


```{r}
guardar_tidy <- function(obj, name = "name"){
  a <- obj %>% 
    tidy() %>% 
    arrange(term, p.value) %>% 
    round_df(4)
  a %>% 
    write_csv(here("excel", paste0(name,"_tidy", ".csv")))
}
guardar_glance <- function(obj, name = "name"){
  a <- obj %>% 
    glance() %>% 
    #arrange(term, p.value) %>% 
    round_df(4)
  a %>% 
    write_csv(here("excel", paste0(name, "g", ".csv")))
}
modelo1 %>% 
  guardar_tidy("logit1")

modelo2 %>% 
  guardar_tidy("logit2")

hyo_1 %>% 
  guardar_glance("hyo")
chi_1 %>% 
  guardar_glance("chilca")
tam_1 %>% 
  guardar_glance("tam")

```


# Precios hedonicos

```{r}
df %>% names
```


```{r}
df4 <- 
  df %>% 
  dplyr::select(Distrito, contains(c("alr", "ser", "viv", "cal", "tiempo"))) %>% 
  mutate(l_vivienda_m2_precio = log(case_when(vivienda_m2_precio == 0 ~ 1,
                                            TRUE ~ vivienda_m2_precio)),
         l_vivienda_m2 = log(case_when(vivienda_m2 == 0 ~ 1,
                                            TRUE ~ vivienda_m2)))
names(df4)  
```

```{r}
hedo1 <- vivienda_m2_precio ~ vivienda_m2
lm(hedo1, data = df4) %>% 
  glance

ggplot(df4) + aes(vivienda_m2, vivienda_m2_precio, color = Distrito) + geom_point() +
  geom_smooth(method = "lm", se = F) +
  facet_wrap(~Distrito, ncol = 2)
```

```{r}
df4
```

```{r}
names(df)
```

```{r}

df4 %>% names
lm(l_vivienda_m2_precio ~ . - vivienda_m2_precio - vivienda_m2 - Distrito, data = df4) %>% 
  tidy %>% 
  arrange(p.value, term)
```

```{r}
gen <- l_vivienda_m2_precio ~ l_vivienda_m2 + cal_servicio_telefono + sentimiento_serguridad + 
  cal_servicio_electricidad + cal_servicio_internet + cal_servicio_basura +
  
  #as.factor(Distrito) + 
  alr_calles_pavimentadas 
  #as.factor(vivienda_banos) + 
  #servicio_agua + tiempo_aux_rap
  

lm(gen, data = df4) %>% 
  tidy() %>% 
  arrange(desc(p.value))
```

```{r}
lm(gen, data = chilca) %>% 
```


